【裁判字號】    99,交訴,32
【裁判日期】    990730
【裁判案由】    公共危險等
【裁判全文】
臺灣花蓮地方法院刑事判決              99年度交訴字第32號
公  訴  人  臺灣花蓮地方法院檢察署檢察官
被      告  甲○○
上列被告因公共危險等案件，經檢察官提起公訴（99年度偵字第
1905號），被告於本院準備程序中為有罪之陳述，經本院合議庭
裁定改以簡式審判程序審理，並判決如下：
    主  文
甲○○犯不能安全駕駛動力交通工具罪，處有期徒刑貳月；又犯
過失致人於死罪，處有期徒刑柒月；又犯肇事致人死亡逃逸罪，
處有期徒刑柒月。應執行有期徒刑壹年貳月。
    事  實
一、甲○○於民國99年3月9日18時許起與同事洪炳煌等人在花蓮
    縣秀林鄉和平村某小吃店內飲酒至同日19時許結束後，明知
    其已達不能安全駕駛動力交通工具之程度，仍於同日20時許
    ，從該處駕駛車牌號碼3492-TP 號自小客貨車搭載同事任春
    登、洪炳煌沿花蓮縣花蓮市○○路○ 段由西往東行駛，嗣於
    同日21時許，行至花蓮縣花蓮市○○路○段420號前，本應注
    意車行至無號誌交岔路口前應減速慢行，且應注意車前狀況
    及保持安全距離，並隨時採取必要之安全措施，而依當時之
    狀況又無不能注意之情形，仍以時速約80公里之速度超速行
    駛，並與坐在副駕駛座之乘客洪炳煌聊天，復因不勝酒力，
    疏未注意前方有林月美所騎車牌號碼NY6—562號之普通重型
    機車，從後方追撞林月美所騎上開機車，致林月美人車倒地
    ，復因強大撞擊力道遭拖行數十公尺，詎甲○○於肇事後，
    雖有將車駛向路旁下車察看並翻動林月美之身體，惟因畏罪
    情虛，竟未採取必要之救護措施，亦未留下車禍處理相關事
    宜之聯絡方式，隨即逕行步行離開現場，往花蓮縣花蓮市德
    興運動場方向逃逸。而林月美雖經緊急送往財團法人佛教慈
    濟綜合醫院急救，仍因傷重於到院前死亡。嗣於同日22時36
    分許，甲○○自知難逃刑責即自行至警局到案說明，並由警
    實施酒精濃度測試，測得其呼氣酒精濃度達每公升0.3 毫克
    ，顯已達不能安全駕駛動力交通工具之程度。
二、案經花蓮縣警察局花蓮分局報告臺灣花蓮地方法院檢察署檢
    察官相驗後偵查起訴。
    理  由
一、上揭犯罪事實，業據被告甲○○於警詢、檢察官偵訊及本院
    準備程序及審理時坦承不諱，並經證人即被害人之夫乙○○
    及證人任春登、洪炳煌、徐志杰於警詢時證述綦詳，復有花
    蓮縣警察局花蓮分局道路交通事故現場圖、道路交通事故調
    查報告表（一）及（二）、道路交通事故當事人酒精測定紀
    錄表、臺灣省花東區車輛行車事故鑑定委員會花東區990071
    案鑑定意見書各1紙及事故現場照片及車損照片27 張等在卷
    可考，自堪信為真實。又被害人林月美因本件車禍受有後枕
    裂傷骨折、腦挫傷等傷害，於送醫急救前即死亡乙節，亦經
    臺灣花蓮地方法院檢察署檢察官督同檢驗員相驗無訛，並製
    有相驗筆錄、臺灣花蓮地方法院檢察署檢驗報告書、相驗屍
    體證明書、相驗報告書及相驗照片以及財團法人佛教慈濟綜
    合醫院診斷證明書等在卷足憑，足認被告之自白與事實相符
    ，應堪採信。本件事證業已臻明確，被告上開犯行均堪以認
    定，均應予依法論科。
二、核被告所為，分別係犯刑法第185條之3之不能安全駕駛動力
    交通工具罪、同法第276條第1項之過失致人於死罪及同法第
    185條之4 之肇事致人死亡逃逸罪。被告所犯上開3罪之犯意
    各別，罪名不同，應予分論併罰之。又被告係因酒醉駕車發
    生車禍致被害人死亡，已如前述，就所其犯過失致人於死罪
    部分，應依道路交通管理處罰條例第86條第1 項之規定，加
    重其刑。爰審酌被告前無任何科刑紀錄，有臺灣高等法院被
    告前案紀錄表附卷可稽，素行尚佳、惟明知酒精成分對人之
    意識能力具有不良影響，酒後駕車對一般往來之公眾及駕駛
    人自身皆具有高度危險性，漠視自己安危及公眾安全，仍心
    存僥倖駕車上路，復未注意車前狀況等應注意之事項，肇致
    本件車禍之過失程度，於肇事後逃逸未施以救助，意圖脫免
    責任，對被害人及其家屬所造成之無法回復之損害，且至今
    尚未與被害人之家屬達成和解，賠償其等之損害，暨其犯後
    坦承犯行之態度等一切情狀，分別量處如主文所示之刑，並
    定其應執行刑，以示懲儆。
據上論斷，應依刑事訴訟法第273條之1第1項、第299條第1 項前
段，刑法第185條之3、第185條之4、第276條第1項、第51 條第5
款，道路交通管理處罰條例第86條第1項，刑法施行法第1條之 1
，判決如主文。
本案經檢察官吳宇青到庭執行職務。
中    華    民    國    99    年    7     月    30    日
                  刑事第三庭    法  官  許乃文
以上正本證明與原本無異。
如不服本判決應於收受送達後10日內向本院提出上訴書狀，並應
敘述具體理由。其未敘述上訴理由者，應於上訴期間屆滿後20日
內向本院補提理由書(均須按他造當事人之人數附繕本)「切勿逕
送上級法院」。告訴人或被害人如對於本判決不服者，應具備理
由請求檢察官上訴，其上訴期間之計算係以檢察官收受判決正本
之日期為準。
中    華    民    國    99    年    7     月    30    日
                                書記官
附錄本案論罪科刑法條：
中華民國刑法第185條之3
服用毒品、麻醉藥品、酒類或其他相類之物，不能安全駕駛動力
交通工具而駕駛者，處 1 年以下有期徒刑、拘役或科或併科 15
萬元以下罰金。
中華民國刑法第185條之4
（肇事遺棄罪）
駕駛動力交通工具肇事，致人死傷而逃逸者，處 6 月以上 5 年
以下有期徒刑。
中華民國刑法第276條
（過失致死罪）
因過失致人於死者，處 2 年以下有期徒刑、拘役或 2 千元以下
罰金。
從事業務之人，因業務上之過失犯前項之罪者，處5 年以下有期
徒刑或拘役，得併科3千元以下罰金。

司法院資訊處製作；財團法人民間司法改革基金會備份。
